【裁判字號】    92,上易,302
【裁判日期】    920328
【裁判案由】    竊盜
【裁判全文】
臺灣高等法院高雄分院刑事判決                    九十二年度上易字第三二號
    上  訴  人
    即  被  告  乙○○
右上訴人因竊盜案件，不服臺灣高雄地方法院九十一年度易字第三九一二號中華民國
九十一年十二月二十六日第一審判決（聲請簡易判決處刑案號：臺灣高雄地方法院檢
察署九十一年度偵字第三九一二號），提起上訴，本院判決如左：
      主  文
上訴駁回。
      事  實
一、乙○○意圖為自己不法之所有，於民國九十一年五月二十五日晚上八時五十五分
    許，在高雄縣彌陀鄉維新橋旁（起訴書誤載為維仁橋旁），見甲○○所有未懸掛
    車牌之自小客車（該車甫於九十一年五月二十五日上午十時許，在高雄縣岡山鎮
    ○○里○○路三七巷二號前，為不詳姓名年籍之人所竊，該車車牌二面則已於九
    十一年二月三日上午十時許，在高雄縣岡山鎮○○○路二一三巷十九號，遭不詳
    姓名之人所竊）停放在該處，未上鎖，遂持其撿拾而歸其所有之一只小鐵片（狀
    似鑰匙，體積甚小，無法供凶器之用），以該小鐵片發動上開自用小客車，駕駛
    離開現場而竊取之，得手後，供作自己代步工具，嗣於同日晚上九時三十分許，
    駕駛該車至距離上址約一公里處之高雄縣彌陀鄉○○○路某處，為警當場查獲，
    並扣得小鐵片一只。
二、案經高雄縣警察局岡山分局移送臺灣高雄地方法院偵查後聲請簡易判決處刑，原
    審認不宜改依通常程序審理。
    理  由
一、訊據上訴人即被告乙○○（下稱被告）對於其於九十一年五月二十五日晚上八時
    五十五分許，在高雄縣彌陀鄉維新橋旁，以小鐵片將證人甲○○所有之上開自用
    小客車發動後，駕駛至距離上址約一公里處之高雄縣彌陀鄉○○○路某處之事實
    ，坦承不諱，雖矢口否認有何竊盜之犯行，並辯稱：伊當時在維新橋旁邊等人，
    看見該車鑰匙孔插一只小鐵片，以為是別人廢棄不要的車子，伊只是好奇開開看
    ，只開大約一公里左右，就被警察查獲云云。
二、經查：
（一）上開自用小客車車體係證人甲○○所有，於九十一年五月二十五日上午十時許
      ，在高雄縣岡山鎮○○里○○路三七巷二號前，為不詳姓名年籍之人所竊一節
      ，業據證人甲○○於警訊及本院中證述綦詳。又被告於同日晚上八時五十五分
      許，將停放在高雄縣彌陀鄉維新橋旁之上開自用小客車發動駕駛，以作為代步
      工具，此亦據被告於警訊中坦承屬實，核與證人即當時查獲之警員李金苔到庭
      具結證稱：當時伊看見被告坐在車上，覺得很可疑，被告當時表示其是在維新
      橋旁邊看見該車，就找了一只小鐵片，將該車發動，作為代步工具等語相符，
      均可確認，被告並非車主，其未徵得車輛所有人或持有人之同意，即擅以鐵片
      啟動電門駕駛，供己使用，其主觀上具有不法所有意圖之竊盜犯意，洵可認定
      。
（二）被告事後雖於原審及本院時改稱：伊當時以為該車是別人廢棄的車子，伊只是
      好奇開開看云云，然此顯然與前揭被告於警訊中所言迥異。且該車當時雖未懸
      掛車牌，然車窗完好，此業據證人李金苔證述甚詳，況該車所有人甲○○於本
      院中結證稱，該車先前因遭人竊走車牌，但車體完好，且車體遭竊前曾花費新
      台幣（下同）三、四萬元修繕完畢，汽車實值有十餘萬元，正申請新牌照中準
      備使用，卻遭他人竊走等語，足見該車外觀並非破舊，具有相當經濟價值，顯
      然並非別人廢置拋棄之物，而應係尚在不詳姓名者持有中無訛。被告並非車主
      ，其未徵得車輛所有人或持有人之同意，即擅以鐵片啟動電門駕駛，供己使用
      ，其主觀上具有不法所有意圖之竊盜犯意，至為灼然，是其上開所辯，顯係避
      重就輕之詞，不足採信。綜上所述，本件事證明確，被告前揭竊盜犯行，應堪
      認定。
二、核被告所為，係犯刑法第三百二十條第一項之普通竊盜罪。公訴人雖認被告所為
    ，係犯刑法第三百三十七條之侵占脫離本人持有之物罪，然如前所述，上開自用
    小客車具有相當經濟價值，尚在某不詳之人持有中，顯然並非脫離本人持有之物
    ，是公訴人上開所認，容有誤會，惟其基本事實相同，本院自應予以審理，並變
    更其起訴法條。
三、原審因而適用刑法第三百二十條第一項、第四十一條第一項前段、第七十四條第
    一款、第三十八條第一項第二款，罰金罰鍰提高標準條例第一條前段、第二條之
    規定，並審酌被告犯罪動機、目的，其竊取該車得手後，隨即經警查獲，並已將
    該車交還被害人甲○○，而被害人於本院中表示不願追究，被告犯後態度等一切
    情狀，爰量處有期徒刑五月，並諭知易科罰金之折算標準。又以被告前未曾受有
    期徒刑以上刑之宣告，有臺灣高等法院被告全國前案紀錄表附卷可憑，且被告目
    前在國盟股份有限公司任職，有正當職業，並在國立岡山高級農工職業學校附設
    高級農工職業進修學校就學，此分別有公司服務證明書及學生證各一份在卷可佐
    ，其因一時失慮，致觸犯本案犯行，經此教訓，自當知所警惕而無再犯之虞，原
    審綜核各情，認前開對其所宣告之刑，以暫不執行為適當，爰併宣告緩刑三年，
    以啟自新。再以扣案之鐵片一只，係被告撿拾取得，屬被告所有，且供犯本罪所
    用之物，業據證人李金苔證述明確，爰依刑法第三十八條第一項第二款規定，宣
    告沒收。經核原判決認事用法，均無不合，量刑及併予緩刑宣告亦屬允當，被告
    上訴意旨，否認竊盜犯罪，指摘原判決不當，為無理由，應予駁回。
據上論斷，應依刑事訴訟法第三百六十八條，判決如主文。
本案經檢察官張其主到庭執行職務。
中    華    民    國     九十二     年       三       月      二十八    日
                              臺灣高等法院高雄分院刑事第七庭
                                  審判長法官  莊飛宗
                                        法官  黃憲文
                                        法官  張盛喜
右正本證明與原本無異。
不得上訴。
                                      書記官  張明賢
中    華    民    國     九十二     年       三       月      三十一    日
附錄本案論罪科刑法條
中華民國刑法第三百二十條第一項：
意圖為自己或第三人不法之所有，而竊取他人之動產者，為竊盜罪，處五年以下有期
徒刑、拘役或五百元以下罰金。
                                                                        Ｑ


司法院資訊處製作；財團法人民間司法改革基金會備份。
